Inventaris van het archief van het Ministerie van Economische Zaken: Directoraat-Generaal voor Industrie en Handel, (1956) 1965 (1967)
Nationaal Archief, Den Haag
Ministerie van Economische Zaken: Directoraat-Generaal voor Industrie en Handel
EZ / Industrie en Handel
1956-1967
merendeel 1965
E28316
3.00 meter; 116 inventarisnummers.
Normale geschreven, getypte en gedrukte documenten, geen bijzondere handschriften.
Nationaal Archief, Den Haag
Ministerie van Economische Zaken / Directoraat-Generaal voor Industrie en Handel
Het industrialisatiebeleid in Nederland veranderde in de loop van de zestiger jaren geleidelijk. Er is sprake van een overgang van een industrialisatiepolitiek naar een industriepolitiek. Toen per 16 januari 1965 op het ministerie een reorganisatie werd doorgevoerd, werd onder andere het Directoraat-Generaal voor de Industrialisatie en Energievoorziening opgeheven, met name omdat de noodzaak van industrialisatie als apart organisatie-onderdeel niet meer bestond. De resterende industrietaken gingen over op het nieuw ingestelde Directoraat-Generaal voor Industrie en Handel. Handel was tot dusverre onderdeel geweest van het, eveneens per 16 januari 1965 opgeheven, Directoraat-Generaal voor Handel en Nijverheid. Het archief bevat stukken betreffende gezondheid; verkeer en vervoer; economische aangelegenheden; arbeid; onderwijs en voorlichting; buitenlandse aangelegenheden en internationale verhoudingen; en overheidsinstellingen.
Archiefvorming
Geschiedenis van de archiefvormer
Het Directoraat-Generaal voor Industrie en Handel
Organisatie
Het industrialisatiebeleid in Nederland veranderde in de loop van de zestiger jaren geleidelijk. Door middel van onder verantwoordelijkheid van de minister van Economische Zaken gepubliceerde industrialisatienota's kwam het resultaat van verrichte studies omtrent ontwikkelingstendenties van de structuur van de industrie naar buiten.
Ministerie van Economische Zaken, blz. 28.
Uit de achtste en laatste industrialisatienota, uitgebracht in 1963, bleek die verandering onder andere uit een gewijzigde rol van het ministerie met betrekking tot de industrie. De minister meldt daarin dat de overheid in het vervolg op afstand zal staan en zich zal beperken tot algemene economisch-politieke maatregelen. Er is sprake van een overgang van een industrialisatiepolitiek naar een industriepolitiek.
de Bruin, blz. 22.
Toen per 16 januari 1965 op het ministerie een reorganisatie werd doorgevoerd, werd onder andere het Directoraat-Generaal voor de Industrialisatie en Energievoorziening opgeheven, met name omdat de noodzaak van industrialisatie als apart organisatie-onderdeel niet meer bestond. De toenmalige secretaris-generaal zei er het volgende van: 'Deze reorganisatie beoogt een hergroepering van een aantal taken, waardoor het mogelijk wordt de departementale organisatie in hoofdlijnen meer in overeenstemming te brengen met een bij de huidige stand van zaken meest wenselijk te achten verdeling van het werkterrein van het ministerie'
Circulaire van de secretaris-generaal van het Ministerie van Economische Zaken d.d. 24 nov. 1964.
. De resterende industrietaken gingen over op het nieuw ingestelde Directoraat-Generaal voor Industrie en Handel.
Zie inleiding inventaris archief Directoraat-Generaal voor de Industrialisatie en Energievoorziening, blz. 16.
Overzicht van de organisatie:
Hoewel het directoraat-generaal pas werd opgeheven in 1973, betreft het hier slechts een periode van één jaar. Op 1 januari 1966 werd namelijk overgegaan op toepassing van het 'Archiefplan voor het Ministerie van Economische Zaken.'
Taakuitvoering
De hiervoor geschetste accentverschuiving van de taak ten opzichte van de industrie, bleek enerzijds uit de naamswijziging van het directoraat-generaal, anderzijds uit een nieuw taakonderdeel: handelsaangelegenheden (met uitzondering van de kleinhandel). Handel was tot dusverre onderdeel geweest van het, eveneens per 16 januari 1965 opgeheven, Directoraat-Generaal voor Handel en Nijverheid.
De officiële taakomschrijving luidde aldus: 'Behandeling van aangelegenheden betreffende de Nederlandse industrie en handel'.
Staatsalmanak.
Dit hield tevens in het voorbereiden en uitvoeren van het regeringsbeleid ten aanzien van deze twee sectoren.
Ministerie van Economische Zaken, blz. 26.
Zie voor een nadere aanduiding van de taken bijlage 2.
Geschiedenis van het archiefbeheer
Het archief werd niet als een afzonderlijk geheel aangetroffen. Aanvankelijk leek het te gaan om archiefbescheiden over de periode 1944 -1965. Bij nadere beschouwing bleek sprake te zijn van een aantal (deel)archieven, te weten archief van het Directoraat-Generaal voor de Industrialisatie en Energievoorziening, van het Directoraat-Generaal voor Handel en Nijverheid en van het Directoraat-Generaal voor Industrie en Handel (vanaf 1 januari 1966). Het resterende deel betrof het uiteindelijk te bewerken archief van het Directoraat-Generaal voor Industrie en Handel.
Het archief bestond uit zogenaamd PAZ-archief en werkarchief. PAZ-archief werd gevormd onder beheer van de Afdeling Post- en Archiefzaken. Werkarchief is het resultaat van de vorming van persoonlijke documentatie door de behandelende ambtenaren. Als gevolg daarvan was de ordening van dit deel vrij willekeurig.
De begincesuur is 16 januari 1965. Op deze datum werd het ministerie gereorganiseerd. Dat betekende dat onder andere het Directoraat-Generaal voor Industrie en Handel werd ingesteld. De eindcesuur is 31 december 1965. Op 1 januari 1966 werd namelijk gestart met de toepassing met het archiefplan voor het Ministerie van Economische Zaken.
De verwerving van het archief
Het archief is krachtens bepalingen van de Archiefwet overgebracht.
Inhoud en structuur van het archief
2.06
Selectie en vernietiging
Bij de selectie werd gebruik gemaakt van de lijst van voor vernietiging in aanmerking komende stukken behorende tot het archief van het Ministerie van Economische Zaken vastgesteld bij beschikking nr: 465/878 M & H d.d.14 juni 1965 en nr: 117173 O.K.N. d.d. 7 september 1965. In gevallen waarin deze lijst niet voorzag, werden categorieën van incidenteel te vernietigen stukken gevormd.
Stukken, behorend tot het archief van het Directoraat-Generaal voor de Industrialisatie en Energievoorziening, van het Directoraat-Generaal voor Handel en Nijverheid en van het Directoraat-Generaal voor Industrie en Handel (vanaf 1 januari 1966) werden afgezonderd.
Zie 'Geschiedenis van het archief'.
De omvang bedroeg voor bewerking 58 meter. Afgezonderd werd 11 meter. Bewaard werd 3 meter. Totaal werd 76% vernietigd.
Aanwijzingen voor de gebruiker
Openbaarheidsbeperkingen
Volledig openbaar.
Materiële beperkingen
Aanvraaginstructie
Openbare archiefstukken kunnen online worden aangevraagd en gereserveerd. U kunt dit ook via de terminals in de studiezaal van het Nationaal Archief doen. Om te kunnen reserveren dient u de volgende stappen te volgen:
U maakt een profiel aan op www.gahetna.nl, en logt vervolgens in
Via de archiefinventaris (alleen de beschrijvingen met rode nummers) selecteert u het gewenste archiefstuk door op de knop 'Reserveren' te klikken
In het volgende scherm geeft u aan op welke dag u het archiefstuk wilt inzien
Indien u zich bevindt in de studiezaal en een tafelnummer heeft ontvangen kunt u dit nummer vermelden. Als u geen tafelnummer heeft kunt u tafelnummer 777 laten staan
Vervolgens bevestigt u uw reservering door deze te versturen.
Verwant materiaal
Beschikbaarheid van kopieën
Verwante archieven
Als gevolg van de versnippering van de archieven van het Ministerie van Economische Zaken zijn de dossiers betreffende de industrialisatie uit de periode 1945-1969 in vier verschillende archiefblokken terecht gekomen. Daarom is het aan te raden om voor volledige informatie over de industrialisatie naast deze toegang ook de volgende toegangen eventueel te raad-plegen:
Inventaris van het centraal archief van het Ministerie van Economische Zaken (1906) 1944 - 1965 (1975), toegangsnummer 2.06.087.
Inventaris van het Directoraat-Generaal voor Industrie en Handel van het Ministerie van Economische Zaken (1949-) 1966-1969, toegangsnummer 2.06.099.
Inventaris van het Directoraat-Generaal voor de Industrialisatie en Energievoorziening en taakvoorgangers van het Ministerie van Economische Zaken (1944-) 1958-1965 (-1970). toegangsnummer 2.06.100.
Geraadpleegde bronnen en literatuur
Bruijn, J.A. de, Economische Zaken (Profiel van een ministerie, Departementale studies nr. 1), 's-Gravenhage, Vuga, 1989
Ministerie van Economische Zaken, Wat doen ze daar? s.l.; s.n.; s.a.
Staatsalmanak van het Koninkrijk der Nederlanden, 's-Gravenhage, Staatsdrukkerij- en Uitgeverijbedrijf, 1965
Beschrijving van de series en archiefbestanddelen
- ARCHIEF VAN HET DIRECTORAAT-GENERAAL VOOR INDUSTRIE EN HANDEL, (1956-) 1965 (-1967), I
  - STUKKEN VAN ALGEMENE AARD, 1.
    - Agenda's van ingekomen en uitgaande stukken, Bureau Post- en Archiefzaken, Sectie Industrie en Handel., 1965; 1-6; 6 delen
      - Directie Prijzen. 1965 jan. 18 - apr. 12, 1
      - Directie Prijzen. 1965 apr. 12 - sep. 21, 2
      - Directie Prijzen. 1965 sep. 21 - dec. 30, 3
      - Directie Industrie. 1965 mrt. 8 - sep. 15, 4
      - Directie Industrie. 1965 sep. 16 - dec. 31, 5
      - Directie Regionale Industriële Zaken. 1965 jan. 18 - dec. 31, 6
  - STUKKEN BETREFFENDE BIJZONDERE ONDERWERPEN, 2.
    - TAAKUITVOERING, 2.1
      - GEZONDHEID, 2.1.1
        - Bescherming tegen besmetting, 2.1.1.1
          - Stukken betreffende de afvaardiging van C.J. van Dongen, hoofd Hoofdafdeling Industriële Ontwikkeling, in de Werkgroep Salmonella, ter onderzoek van besmettingsgevaar van dierlijk meel en vismeel., 1965; 7; 1 omslag
      - VERKEER; VERVOER, 2.1.2
        - Luchtvaart, 2.1.2.1
          - Stukken betreffende de beantwoording van Tweede Kamervragen over het staken van een vliegverbinding tussen Eelde en Schiphol., 1965; 8; 1 omslag
      - ECONOMISCHE AANGELEGENHEDEN, 2.1.3
        - Algemeen, 2.1.3.01
          - Stukken betreffende het wijzigen van het 'Vorentwurf des Ersten Programms fur die Mittelfristige Wirtschaftspolitik'., 1965; 9; 1 omslag
        - Nederlands Normalisatie Instituut, 2.1.3.02
          - Stukken betreffende het maken van overwegingen aangaande subsidieverlening aan het NNI., 1963-1965; 10; 1 pak
        - NV Nederlandse Staatsmijnen, 2.1.3.03
          - Stukken betreffende de beoordeling van investeringsplannen van de Staatsmijnen., 1965; 11; 1 omslag
        - Onderzoek; Voorlichting, 2.1.3.04
          - Stukken betreffende de bevordering van de voortgang van informatieve etikettering, alsmede de oprichting van de Stichting Informatieve Etikettering., 1961-1965; 12; 1 omslag
          - Stukken betreffende de bemoeienis met de organisatie van een speurwerkcongres van de Nederlandse Maatschappij voor Nijverheid en Handel, alsmede subsidieverlening voor dit congres., 1963-1965; 13; 1 pak
          - Stukken betreffende de bevordering van wetenschappelijk industrieel onderzoek in Nederland en in EEG-verband., 1965; 14; 1 omslag
        - Technisch-wetenschappelijke attaché's, 2.1.3.05
          - Stukken betreffende het geven van richtlijnen aan het Bureau van de Technisch-Wetenschappelijk Attaché te Washington DC voor het opstellen van werkverslagen., 1962-1965; 15; 1 omslag
          - Stukken betreffende de benoeming en de verlenging van het dienstverband van ir. E.D. Kunst tot adjunct-technisch-wetenschappelijk attaché te Washington DC., 1962-1965; 16; 1 omslag
        - Industrialisatie, 2.1.3.06
          - Uitgaande brieven van de Directie Industrie., 1964-1965; 17; 1 omslag
          - Nota's van het directoraat-generaal en de bijbehorende directies en afdelingen., 1964-1966; 24-34; 8 pakken en 3 omslagen
            - Afdeling Diverse Bedrijfstakken. 1964-1965, 24; omslag
            - 1- 500. 1965, 25
            - 501-1200. 1965, 26
            - 1201-1900. 1965, 27
            - 1901-2429. 1966, 28
            - Afdeling Industriële Integratie- en Tariefzaken. 1965, 29; omslag
            - Afdeling Industriële Integratiezaken. 1965, 30
            - Afdeling Industriële Tariefzaken. 1965, 31
            - Directeur-generaal. 1965, 32; omslag
            - Directie Industrie. 1965, 33
            - Directie Industriepolitiek en bijbehorende afdelingen. 1965, 34
          - Correspondentie van de directeur Industrie, doorslagen., 1965; 18; 1 omslag
          - Verslagen van stafbesprekingen., 1965; 19-23; 5 omslagen
            - Directeur-generaal. 1965, 19
            - Directie Algemene Economische Politiek. 1965, 20
            - Directie Handel. 1965, 21
            - Directie Industrie. 1965, 22
            - Directie Ordeningsvraagstukken. 1965, 23
        - Probleemgebieden (Stimuleringsgebieden), 2.1.3.07
          - Stukken betreffende de verdeling van reservecontingenten woningwetwoningen ten behoeve van de industrialisatie van probleemgebieden., 1959-1965; 35; 1 pak
          - Stukken betreffende de vaststelling van het infrastructuurprogramma, ten behoeve van stimuleringsgebieden., 1964-1965; 36; 1 omslag
          - Stukken betreffende het onderzoek naar de ontwikkeling van de industrialisatie in de stimuleringsgebieden., 1965; 37; 1 omslag
        - Oprichting, uitbreiding en ontwikkeling van bestaande industrieën, 2.1.3.08
          - Stukken betreffende het maken van opmerkingen bij notulen van de Commissie van Advies inzake de vaststelling en wijziging van het Bouwprogramma., 1959-1965; 38; 1 pak
          - Stukken betreffende de verlening van medewerking aan de oprichting van de Stichting het Noordelijk Instituut voor Nijverheid en Techniek te Groningen, alsmede behandeling van aanvragen om subsidie., 1959-1965; 39; 1 omslag
          - Stukken betreffende de instemming met de intrekking door de minister van Volkshuisvesting en Bouwnijverheid van de bevoegdheid van gemeentebesturen tot afgifte van bouwvergunningen in de industriële sector., 1965; 40; 1 omslag
          - Stukken betreffende de toelichting op de benadering van het CBS inzake de omvang van industriële investeringen., 1965; 41; 1 omslag
        - Centraal Instituut voor Industrie-ontwikkeling (CIVI), 2.1.3.09
          - Stukken betreffende de beoordeling en toekenning van subsidie-aanvragen van het CIVI., 1957-1965; 42; 1 omslag
          - Stukken betreffende het verstrekken en beoordelen van een (studie)opdracht aan het CIVI aangaande mogelijkheden en resultaten van levering van 'low-cost energy' aan industrieën., 1961-1966; 43; 1 omslag
          - Stukken betreffende het maken van opmerkingen bij notulen van het CIVI., 1964-1965; 44; 1 omslag
        - Algemene aspecten van de vestiging van industrieën, 2.1.3.10
          - Stukken betreffende de beantwoording van Tweede Kamervragen over de vestiging van industrieën in Zuid-Limburg., 1965; 45; 1 omslag
          - Stukken betreffende de beantwoording van Tweede Kamervragen over het niet doorgaan van de vestiging van een glasfabriek in Zuid-Limburg., 1965; 46; 1 omslag
        - Vestiging van buitenlandse industrieën in Nederland, 2.1.3.11
          - Stukken betreffende de bepaling van het belang van de mogelijke vestiging van Amerikaanse projecten., 1962-1965; 47; 1 omslag
          - Stukken betreffende de bestudering van voorstellen van de Franse maatschappij Ugine tot realisatie van een fabriek voor productie van ferrolegeringen., 1965; 48; 1 omslag
          - Stukken betreffende het evalueren van het belang van de vestiging van buitenlandse industrieën, alsmede het bevorderen van nieuwe vestigingen., 1965; 49; 1 omslag
          - Stukken betreffende de beoordeling van mogelijkheden en gevolgen van de vestiging van buitenlandse bedrijven in Nederland., 1965; 50; 1 omslag
        - Instituut voor Nederlandsch-Amerikaansche Industriële Samenwerking (INAIS), 2.1.3.12
          - Stukken betreffende de toekenning van subsidie aan het INAIS, alsmede goedkeuring van de financiële eindafwikkeling van dit instituut., 1959-1965; 51; 1 omslag
          - Stukken betreffende de instelling, taakuitvoering en opheffing van een industrieel commissariaat te New York, alsmede beëindiging van de samenwerking met het INAIS., 1961-1965; 52; 1 omslag
            Het betreft hier E.J. Alofs.
        - Financiering van industrieën, 2.1.3.13
          - Stukken betreffende het geven van suggesties over de besteding van vrijgekomen gelden uit de Breedbandverkoop ten behoeve van industriële projecten., 1965; 53; 1 omslag
        - Grondstoffenvoorziening, 2.1.3.14
          - Stukken betreffende het maken van opmerkingen bij nota's van de Interdepartementale Raad voor de Handelspolitiek over grondstoffenproblemen., 1965; 54; 1 omslag
        - Cementindustrie, 2.1.3.15
          - Stukken betreffende de beantwoording van Tweede Kamervragen over de cementproductie., 1965; 55; 1 omslag
        - Metaalindustrie, 2.1.3.16
          - Stukken betreffende het maken van opmerkingen bij de notulen van en het geven van informatie over de Internationale Lood en Zink Studiegroep., 1960-1966; 56; 1 pak
          - Stukken betreffende de standpuntbepaling ten aanzien van een kort geding, aangespannen door schroothandelaren tegen de NV Nederlandse Spoorwegen en NV IJzerhandel Hollandia., 1965; 57; 1 omslag
        - Hoogovenbedrijf, 2.1.3.17
          - Stukken betreffende het geven van advies over de verkoop van aandelen van de Staat in de Breedband NV aan de Koninklijke Nederlandse Hoogovens en Staalfabrieken NV (KNHS)., 1964-1965; 58; 1 omslag
          - Stukken betreffende de bemoeienis met uitbreiding van de KNHS., 1965; 59; 1 omslag
        - Textielindustrie, 2.1.3.18
          - Stukken betreffende de voorbereiding van vergaderingen en het maken van opmerkingen bij notulen, van het International Cotton Advisory Committee (ICAC)., 1964-1965; 60; 1 pak
        - Rubberindustrie, 2.1.3.19
          - Stukken betreffende het aanwijzen van een afvaardiging naar en het maken van opmerkingen bij notulen van de Werkgroep voor Internationale Rubberaangelegenheden (WIR)., 1960-1965; 61; 1 omslag
        - Confectie-industrie, 2.1.3.20
          - Stukken betreffende de bevordering van de confectie-industrie., 1958-1965; 62; 1 omslag
        - Marktanalyse; Marktstructuuronderzoek, 2.1.3.21
          - Stukken betreffende het onderzoek naar marktverstorende effecten van de invoer van laaggeprijsde buizen uit Oost-Europa., 1965; 63; 1 omslag
        - Uitvoerrechten, 2.1.3.22
          - Stukken betreffende het bepalen van de heffing en de teruggave van omzetbelasting bij de uitvoer naar België., 1959-1965; 64; 1 pak
        - Buitenlandse investeringen, 2.1.3.23
          - Stukken betreffende het taxeren van de gevolgen van de bescherming van de Amerikaanse betalingsbalans voor de buitenlandse investeringen., 1965; 65; 1 omslag
        - Prijzen; Tarieven, 2.1.3.24
          - Stukken betreffende de bemoeienis met de gelijkstelling van de honorering van Rooms-Katholieke religieuzen en lekekrachten bij het vaststellen van ziekenhuisprijzen., 1959-1965; 66; 1 omslag
          - Stukken betreffende het adviseren van en overleg met de Ministeries van Financiën en van Binnenlandse Zaken over het te voeren beleid omtrent retributies en tariefpolitiek van de lagere overheid., 1960-1965; 67; 1 omslag
          - Stukken betreffende de beantwoording van Tweede-Kamervragen over prijzen., 1962-1965; 68-73; 6 omslagen
            - Aardappelprijzen. 1962-1965, 68
            - Vleesprijzen. 1963-1965, 69
            - Tarieven specialisten. 1964-1965, 70
            - Prijsverhogingen van pedagogische en verzorgende internaten. 1965, 71
            - Theeprijzen. 1965, 72
            - Sinaasappelprijzen. 1965-1966, 73
          - Stukken betreffende de vaststelling van een handelsmarge-verhoging voor gedistilleerde dranken., 1962-1965; 74; 1 omslag
          - Stukken betreffende de behandeling van klachten van de Nederlandse Vrouwenbeweging over prijsstijgingen., 1963-1965; 75; 1 omslag
          - Stukken betreffende de vaststelling van marges op prijzen van levensmiddelen., 1964-1965; 76; 1 omslag
          - Nota's van verschillende directies en afdelingen, aangaande prijzen en tarieven., 1964-1965; 77; 1 omslag
          - Stukken betreffende het verloop van een door de Exploitatie Maatschappij Wandelhoofd Scheveningen NV te 's-Gravenhage bij het College van Beroep voor het Bedrijfsleven ingebracht beroep tegen een prijsmaatregel van de minister ingevolge de Prijzenwet., 1964-1965; 78; 1 omslag
          - Stukken betreffende de beoordeling van een rapport van de Economische Controle Dienst over prijzen van artikelen in een eenmalige verpakking., 1965; 79; 1 omslag
          - Stukken betreffende de goedkeuring van een tariefsverhoging door de NV Waterleidingmaatschappij voor de Provincie Groningen voor grootverbruikers., 1965-1967; 80; 1 omslag
        - Prijzenbeschikkingen, 2.1.3.25
          - Stukken betreffende het aanhangig maken bij het Gerechtshof van civiele proefprocessen tussen de Staat en een aannemersbedrijf, alsmede tussen het gemeentebestuur van Den Helder en een aannemersbedrijf, inzake een geschil over de toepassing van de prijzenbeschikking bouwbedrijf 1960., 1961-1965; 81; 1 omslag
          - Stukken betreffende de totstandkoming van de prijzenbeschikking geysers 1965., 1964-1965; 82; 1 omslag
          - Stukken betreffende de totstandkoming en de intrekking van de prijzenbeschikking onderhoud kantoormachines 1964., 1964-1965; 83; 1 omslag
          - Stukken betreffende het verweer in een door een bakkerij aangetekend beroep bij het College van Beroep voor het Bedrijfsleven tegen weigering van de ontheffing van het bepaalde in de prijzenbeschikking brood 1964., 1964-1965; 84; 1 omslag
          - Stukken betreffende het adviseren van de minister over het aflopen van prijzenbeschikkingen., 1965; 85; 1 omslag
        - Bedrijfsvergunningen, 2.1.3.26
          - Stukken betreffende de stopzetting van de verslaggeving aan de staten-generaal over de toepassing van de Bedrijfsvergunningenwet., 1964-1965; 86; 1 omslag
        - Overdracht, sluiting en heropening van bedrijven, 2.1.3.27
          - Stukken betreffende de behandeling van aanvragen om (bedrijfs)schadevergoeding vanwege grenscorrecties met West-Duitsland., 1960-1965; 87; 1 omslag
          - Stukken betreffende de beantwoording van Tweede Kamervragen over de sluiting van een meelfabriek te Deventer., 1965; 88; 1 omslag
        - Verdeling, behoud en gebruik van goederen, 2.1.3.28
          - Stukken betreffende de oprichting van de Commissie Onroerende Goederen, alsmede deelname aan, beoordeling van werkzaamheden en beantwoording van vragen van deze commissie., 1964-1965; 89; 1 pak
          - Stukken betreffende het maken van opmerkingen bij notulen van de eerste vergadering van de Interdepartementale Werkgroep Onroerend Goed., 1965; 90; 1 omslag
        - Verbruik; Consumptie, 2.1.3.29
          - Stukken betreffende de behandeling van aanvragen van de Nederlandse Consumentenbond om subsidie., 1963-1965; 91; 1 omslag
      - ARBEID, 2.1.4
        - Werkgelegenheid; Behoefte aan arbeidskrachten, 2.1.4.1
          - Stukken betreffende de beantwoording van Tweede-Kamervragen over de werkgelegenheid in de bouwnijverheid., 1965; 92; 1 omslag
          - Stukken betreffende de beantwoording van Tweede-Kamervragen over de werkgelegenheid in de Tilburgse textielindustrie., 1965; 93; 1 omslag
          - Stukken betreffende de standpuntbepaling omtrent het te voeren beleid ten aanzien van het belang van buitenlandse arbeidskrachten., 1965; 94; 1 omslag
          - Stukken betreffende de beantwoording van Tweede-Kamervragen over buitenlandse arbeiders., 1965; 95; 1 omslag
      - ONDERWIJS EN VOORLICHTING, 2.1.5
        - Vorming; Onderwijs, 2.1.5.1
          - Stukken betreffende de behandeling van aanvragen van de Netherland-America Foundation Inc. om subsidie voor een 'trainee-program'., 1960-1965; 96; 1 pak